# 请教陈老师，关于政府补助

提问人：wangxu811024 时间：2011-02-21 16:03:44
1 、会计准则讲解： 政府补助有两种会计处理方法：收益法与资本法。所谓收益法是将政府补助计入当期收益或递延收益；所谓资本法是将政府补助计入所有者权益。 按照政府补助准则的规定，首先需要判断这项拨款属于政府补助，还是政府的资本性投入。属于政府补助的，应当区分与收益相关的政府补助和与资产相关的政府补助分别进行会计处理，计入当期收益或递延收益。属于政府资本性投入的，仍通过“专项应付款”科目核算，形成长期资产的部分转入资本公积，未形成长期资产的部分予以核销。 请问陈老师：第二段文字描述的意思是，首先要区分是政府补助还是资本性投入。意思是资本性投入不属于政府补助。第一段又说政府补助分为收益法和资本法，资本法就是计入所有者权益。那么，什么情况下该使用资本法处理政府补助？ 2 、根据关于印发《中央管理企业灾后恢复重建贷款贴息资金管理办法》的通知财企[2009]154号和关于印发中央管理企业灾后恢复重建贷款贴息资金管理办法补充规定的通知财企[2010]130号，企业收到财政部拨付贷款贴息 1 亿。通知里没有讲到怎么样处理，是否可以按财企[2010]25号冲在建工程或是财务费用？还是入营业外收入？ 其中 3 千万是 09 年 9 月-10年 6 月的实拨金额， 6 千万是 10 年 6 月-11年 12 月的预拨利息（按应拨数额80%预拨）。那么这 6 千万是否应该把归属于 2011 年的部分挂递延收益呢？还是直接处理在当期。 3 、政府补助的现金流量列示：以上灾后重建贴息和财企[2010]25 中央管理企业基本建设贷款贴息在现金流量表上该入什么科目？

回答人：chenyiwei
1 、对于企业收到的财政性资金，企业首先应当区分是否需要偿还。对于无需偿还的，进一步区分为资本性投入（包括投资补助）和政府补助。对于资本性投入和政府补助如何区分的问题，本版面上有过较多的讨论，我以前也回复过，建议先搜索一下以前的帖子。
2 、在相关的财政资金管理文件中没有明确其性质属于投资补助，并且也没有明确会计处理方法的情况下，一般原则是优先考虑遵循会计准则的规定，即作为政府补助处理。对于贴息，应根据对应的利息支出是已经计入损益还是资本化计入在建工程成本，来考虑将其归类为与资产相关的政府补助还是与收益相关的政府补助，分别按各自适用的会计处理原则处理。对于明确属于预拨的以后年度利息的部分，应先转入递延收益，不能计入收到当年度的损益。 3 、个人意见：属于投资补助等政府资本性投入的财政资金，以及与资产相关的政府补助，在现金流量表上作为筹资活动的现金流量；与收益相关的政府补助作为经营活动的现金流量。

回答人：chenyiwei
回复 藤椅 wangxu811024 的帖子政府补助资本法只是一种理论探讨，并不是实际采用的操作方法。关于这种方法的理论探讨可见IAS 20 。 没有专门针对这种贴息的会计处理规定，但其会计处理也应当遵循同样的基本原则。在明确其性质属于政府补助的前提下，应按政府补助准则的相关规定处理，不能直接冲减财务费用或在建工程。

回答人：chenyiwei
回复 报纸 wangxu811024 的帖子应当没有专门针对会计处理的额外补充规定。 我没有汇总整理过类似的处理，抱歉。

回答人：chenyiwei
回复 7 楼 wangxu811024 的帖子还是建议优先考虑遵循会计准则的规定。如果按照会计准则的规定列报为递延收益的，则后续摊销转入营业外收入时构成非经常性损益。